---
title: "Trabajo 3"
author: "Samuel Cardenete Rodríguez y Juan José Sierra González"
date: "11 de mayo de 2017"
output:
  pdf_document: default
  word_document: default
---

```{r setup, include=FALSE}
knitr::opts_chunk$set(echo = TRUE)
setwd("~/")
```


Procedemos a la lectura de datos tanto de la base de datos  de clasificación 'SouthAfrica' , como para la de regresión 'LAozone'. \newline

Lo primero es hacer numéricos aquellos atributos que esten definidos como texto en nuestro conjunto de datos:

```{r, include=FALSE}
datos_ozone = read.csv("./datos/LAozone.data")
datos_sudafrica = read.csv("./datos/africa.data")

#Cambiamos la columna 'famhist' que contiene caracteres por su equivalente en valores numéricos:
datos_sudafrica = data.frame(famhist = (ifelse(datos_sudafrica$famhist=="Absent",0,1)),datos_sudafrica[,-which(names(datos_sudafrica) == "famhist")])

datos_sudafrica = datos_sudafrica[,-which(names(datos_sudafrica) == "row.names")]


#Si queremos obtener un conjunto de indices train para luego ejecutar un modelo lineal sobre el train:
train = sample (nrow(datos_sudafrica), round(nrow(datos_sudafrica)*0.7))
sudafrica_train = datos_sudafrica[train,]
sudafrica_test = datos_sudafrica[-train,]
```

Ahora procedemos a ver si reducimos los datos, para ello aplicamos el PCA (lo que signifique..) sobre el conjunto train, y con las transformaciones indicadas en los parametros. tras esto observamos el parametro rotation, como influye la varianza de cada parámetro en los parámetros preprocesator mediante PCA obtenidos (PC1, PC2...)

```{r}
sudafricaTrans = preProcess(sudafrica_train, method = c("BoxCox", "center", "scale", "pca"),thresh = 0.9)
sudafricaTrans$rotation

nearZeroVar(sudafricaTrans$rotation)
```

Como comprobamos con la función near cero observamos que no existe ningun atributo cuyas varianzas respecto a las demás sean todas cercanas a cero, por lo que quitar un atributo no sería aconsejable pues no podemos asegurar que no sea importante. Por tanto nos quedamos con 10 atributos.\newline

Para conlcuir el preprocesamiento de los datos, los centramos y los escalamos:

```{r}
scale(datos_sudafrica, center = TRUE, scale = TRUE)
datos_sudafrica[,-ncol(datos_sudafrica)] = scale(datos_sudafrica[,-ncol(datos_sudafrica)], center = TRUE, scale = TRUE)
```
